【裁判字號】    89,易,239
【裁判日期】    890529
【裁判案由】    家庭暴力罪之傷害
【裁判全文】
臺灣士林地方法院刑事判決                          八十九年度易字第二三九號
    公  訴  人  臺灣士林地方法院檢察署檢察官
    被      告  乙○○
右列被告因家庭暴力罪之傷害案件，經檢察官提起公訴（八十九年度偵字第七Ｏ二號
），本院判決如左：
    主  文
乙○○傷害人之身體，處拘役伍拾伍日，如易科罰金，以參佰元折算壹日。
    事  實
一、乙○○與戊○○係夫妻關係，為家庭暴力防治法之家庭成員，二人平日感情不睦
    ，時有爭執。民國八十八年十一月十五日，乙○○因戊○○前晚未歸，二人復發
    生口角，竟基於傷害之故意，於當日下午一時四十分許，在臺北縣淡水鎮○○路
    二○○巷二十三弄十一號居處，徒手毆打戊○○，致戊○○受有左肩及背部一處
    挫瘀傷併腫約二五×五×一‧五公分，左手肘一處挫裂傷約二×一公分，右眼眶
    一處挫裂傷約二×一公分，左、右臉各一處挫傷約三×二公分等多處傷害。
二、案經被害人戊○○訴由臺北縣警察局淡水分局移送臺灣士林地方法院檢察署檢察
    官偵查起訴。
    理  由
一、訊據被告乙○○矢口否認有何傷害犯行，辯稱：伊未出手打告訴人戊○○，本案
    係因告訴人想離婚所設計出來的，另告訴人眼睛瘀青則是美容割眼袋後所產生的
    ，並非受傷云云。惟查：右揭事實，迭據告訴人戊○○於偵、審中指訴綦詳，且
    告訴人確受有如事實欄所載之傷害，亦有照片二幀及公祥醫院出具之甲種診斷證
    明書一紙、病歷紀錄一份在卷足佐（偵查卷第六、八頁及本院卷八十九年三月十
    三日訊問筆錄證人庭呈資料）；又該等傷害確係八十八年十一月十五日發生，於
    當日下午二時五分許就診等情，亦據證人即當日現場處理警員甲○○、公祥醫院
    醫生於本院訊問時結證屬實（本院八十九年三月十三日、三月十四日訊問筆錄）
    。參以證人即被告、告訴人之女丙○○、丁○○於本院訊問及民事庭聲請保護令
    事件中均證稱：雖未親眼見及父母親打架，但常見聽見二人吵架，亦時見母親傷
    痕累累，八十八年十一月十五日晚上母親躺在床上，當天也有看到傷痕（本院八
    十九年三月十四日訊問筆錄及本院八十八年度家護字第一九九號卷），足見被告
    、告訴人確係感情不睦，被告時有毆打告訴人之情，益徵告訴人指訴被告於八十
    八年十一月十五日之傷害犯行應非子虛。至被告所稱本案係告訴人所設計，並提
    出告訴人與徵信社人員對話之錄音為證乙節，因被告確有傷害告訴人之事證已極
    明確，被告上揭主觀臆測及所提事證，均無足影響被告傷害罪之成立，自不得執
    為有利被告之認定。綜上，被告所辯顯無足採，其犯行至堪認定，應依法論科。
二、核被告所為係犯刑法第二百七十七條第一項之普通傷害罪。爰審酌被告之素行，
    與被害人係夫妻關係，因溝通不良而至暴力相向之犯罪動機，影響被害人居家人
    身安全甚鉅，並考量被害人受傷之程度，及被告犯罪之目的、手段、生活狀況、
    智識程度、犯罪後之態度等一切情狀，量處如主文所示之刑，並諭知易科罰金之
    折算標準。
據上論斷，應依刑事訴訟法第二百九十九條第一項前段、刑法第二百七十七條第一項
、第四十一條、罰金罰鍰提高標準條例第一條前段、第二條，判決如主文。
本案經檢察官黃惠玲到庭執行職務。
中      華      民      國      八十九      年    五    月    二十九    日
                                      臺灣士林地方法院刑事第三庭
                                              法  官  王  本  源
右正本證明與原本無異。
如不服本判決，應於判決送達後十日內，向本院提出上訴狀。
                                              書記官  蔡  杰  玲
中      華      民      國      八十九      年    六    月      一      日
附錄本案論罪科刑法條全文：
刑法第二百七十七條第一項
傷害人之身體或健康者，處三年以下有期徒刑，拘役或一千元以下罰金。


司法院資訊處製作；財團法人民間司法改革基金會備份。
